【裁判字號】    99,上易,2147
【裁判日期】    990928
【裁判案由】    毒品危害防制條例
【裁判全文】
臺灣高等法院刑事判決                99年度上易字第2147號
上  訴  人
即  被  告  甲○○
上列上訴人因違反毒品危害防制條例案件，不服臺灣臺北地方法
院99年度易字第1686號，中華民國99年8 月27日第一審判決（起
訴案號：臺灣臺北地方法院檢察署99年度毒偵字第1126號），提
起上訴，本院判決如下：
    主  文
上訴駁回。
    理  由
一、按刑事訴訟法第350條、第361條規定，不服地方法院之第一
    審判決而上訴者，須提出上訴書狀，並應敘述具體理由，為
    上訴必備之程式。倘已提出上訴理由，但所提非屬具體理由
    者，則由第二審法院以上訴不合法律上之程式，判決駁回。
    而所謂具體理由，必係依據卷內既有訴訟資料或提出新事實
    或新證據，指摘或表明第一審判決有何採證認事、用法或量
    刑等足以影響判決本旨之不當或違法，而構成應予撤銷之具
    體事由，始克當之（例如：依憑證據法則具體指出所採證據
    何以不具證據能力，或依憑卷證資料，明確指出所為證據證
    明力之判斷如何違背經驗、論理法則）；倘僅泛言原判決認
    定事實錯誤、違背法令、量刑失之過重或輕縱，而未依上揭
    意旨指出具體事由，皆難謂係具體理由，俾與第二審上訴制
    度旨在請求第二審法院撤銷、變更第一審不當或違法之判決
    ，以實現個案救濟之立法目的相契合，並節制濫行上訴。
二、查本件上訴人即被告甲○○不服原判決提起上訴，然其上訴
    意旨徒憑己意泛指：上訴人因不慎誤交損友，而染上吸食毒
    品惡習，至今深悔不已，為早日返家繼續經營原事業，以避
    免影響家中老小生活陷入困境，請重新審理，並減輕刑度云
    云，惟被告於民國99年3月3日採尿前回溯96小時內，因施用
    第二級毒品安非他命之行為，經原審以被告係累犯，量處有
    期徒刑五月，並諭知易科罰金之折算標準，就如何量定其宣
    告刑之理由，已經敘明審酌被告之素行、再犯施用毒品情節
    、所生危害及犯罪後坦承之態度等一切情狀，並於法定刑度
    之內，予以量定，客觀上並無明顯濫權之情形。被告上開上
    訴意旨置原判決上開論述於不顧，所述純屬其個人主觀上對
    法院量刑之期盼，並未指摘或表明原審判決有何採證認事、
    用法或量刑等足以影響判決本旨之不當或違法，而構成應予
    撤銷之具體事由，有其上訴狀在卷可稽。是被告上訴，未以
    書狀敘述具體理由，應認其上訴為不合法律上之程式，爰不
    經言詞辯論，予以駁回。
三、據上論斷，應依刑事訴訟法第367條前段、第372條，判決如
    主文。
中    華    民    國    99    年    9     月    28    日
                  刑事第二十一庭審判長法  官  蔡聰明
                                      法  官  趙文
                                      法  官  楊力進
以上正本證明與原本無異。
不得上訴。
                                      書記官  彭威翔
中    華    民    國    99    年    9    月     29    日

司法院資訊處製作；財團法人民間司法改革基金會備份。
